【裁判字號】    97,交聲,71
【裁判日期】    970123
【裁判案由】    交管條例聲異
【裁判全文】
臺灣板橋地方法院交通法庭裁定          97年度交聲字第71號
原處分機關  交通部公路總局臺北區監理所
異  議  人  甲○○
                      2樓
上列異議人因不服原處分機關於民國97年1 月4 日所為板監裁字
裁41-C00000000號違反道路交通管理事件裁決書所為處分，經聲
明異議，本院裁定如下：
    主  文
異議駁回。
    理  由
一、本件聲明異議意旨詳如附件聲明異議狀所載。
二、按「汽車駕駛人，行經有燈光號誌管制之交岔路口闖紅燈者
    ，處新臺幣一千八百元以上五千四百元以下罰鍰」、「汽車
    駕駛人有左列各款所列條款之一者，除依原條款處罰鍰外，
    並予記點：三、有第四十三條、第五十三條或第五十四條情
    形之一者，各記違規點數三點」，道路交通管理處罰條例第
    53條第1 項、第63條第1 項第3 款定有明文。
三、經查：異議人於民國（下同）96年10月31日23時16分許，騎
    用538-BLU 號機，行經台北縣板橋市○○路與重慶路口處，
    違規闖越路口之紅燈號誌乙情，業據原處分機關於移送書中
    指述綦詳，核與台北縣政府警察局板橋分局96年12月16日北
    縣警板交裁字第0960049561號函所述異議人上開違規之情節
    相符，復有在場目睹舉發警員吳偉鉦所填製「舉發違反道路
    交通管理事件通知單」乙紙，在卷可稽，足堪認定。雖異議
    人辯稱其當時並未闖紅燈，並向舉發員警陳明，但警員態度
    很差，且當時路上還有其他車輛，如何認定是他違規云云。
    惟異議人於上開時地騎用上開機車違規闖越路口紅燈號誌直
    行乙節，亦據上開台北縣政府警察局板橋分局覆函中載明「
    經查台端駕駛583-BLU 號重型機車於96年10月31日23時16分
    許在本轄板橋市○○路○○路口，在管制燈號已轉變為紅燈
    之狀態下，仍強行闖越紅燈（直行），始經執勤人員依法攔
    停舉發。.... ， 查執勤人員於該時間、地點目睹台端駕車
    闖越紅燈（直行）始予以攔檢舉發，當時管制燈號已轉變為
    紅燈台端始通過停止線，且燈號運作正常，違規屬實。....
    」等語明確，且當時警員洪吳偉鉦係當場目擊異議人上開違
    規全部經過，並立即追上前去攔停異議人舉發之，則揆諸上
    開經過情節以觀，警員吳偉鉦應無誤判或錯認之虞，是異議
    人上開所辯，自不足採信。綜上所述，本件原處分機關以異
    議人上開違規行為明確，依道路交通管理處罰條例第53條第
    1 項、第63條第1 項第3 款之規定，裁處異議人新台幣（下
    同）2 千7 百元之罰鍰，並記違規點數3 點，應無任何違法
    或不當之處，至為灼然。茲本件異議人不服原處分機關所為
    上開裁決書之處分，聲明異議，而空言指摘云云，揆諸上述
    ，為無理由，應予駁回。
據上論斷，應依道路交通案件處理辦法第19條，裁定如主文。
中    華    民    國    97    年    1     月    23    日
                    交通法庭  法  官  林 晏 鵬
上列正本證明與原本無異。
如不服本裁定，應於裁定送達後五日內敘明抗告理由，向本院提
出抗告狀。
                              書記官  陳 映 孜
中    華    民    國    97    年    1     月    24    日


司法院資訊處製作；財團法人民間司法改革基金會備份。
